臺灣高等法院刑事判決　　　　　　　　94年度上易字第1495號
上　訴　人
即　被　告　甲○○
上列上訴人因竊盜案件，不服臺灣宜蘭地方法院93年度易字第
399號，中華民國94年8月2日第一審判決（起訴案號：臺灣宜蘭
地方法院檢察署93年度偵字第1483號），提起上訴，本院判決
如下：
    主  文
原判決撤銷。
甲○○結夥三人以上攜帶兇器竊盜，未遂，累犯，處有期徒刑伍
月，如易科罰金，以參佰元折算壹日。
扣案小刀壹支、剪刀貳支均沒收。
    事  實
一、甲○○前於民國92年間因犯贓物及偽造文書等案件，經法院
    各判處有期徒刑4月、3月，並定應執行有期徒刑6月確定，
    於92年8月13日易科罰金執行完畢。
二、甲○○仍不知悛悔，竟與陳天龍、蔡慧賓（均經檢察官為不
    訴處分）基於意圖為自己不法所有之犯意聯絡及行為分擔，
    探知有人於93年3、4月間在宜蘭縣三星鄉牛鬥山區架設捕鴿
    網捕捉賽鴿，乃共同於93年4月12日上午7時許，由蔡慧賓騎
    乘機車載甲○○前往陳天龍則自行前往會合，抵達該處山下
    時，由蔡慧賓在山下把風，甲○○與陳天龍攜帶小刀1支及
    剪刀2支至捕鴿網下，著手自捕鴿網竊取賽鴿，旋遭在場埋
    伏之賽鴿協會人員會同警方當場查獲，致未能遂其竊盜犯行
    ，並扣得甲○○其所有供行竊所用之小刀1支及剪刀2支。
    理  由
一、認定犯罪事實所憑證據及理由：
    訊據上訴人即被告甲○○固坦承確於93年4月12日上午7時許
    ，前往宜蘭縣牛鬥山區捕鴿網附近之事實，惟矢口否認有何
    竊取捕鴿網賽鴿之犯行，辯稱：該處之捕鴿網並非其所架設
    ，其因遭通緝，才至友人陳天龍位於附近之工寮躲藏；事發
    當天其上山是找陳天龍拿取行動電話與衣服，並非前去捉取
    捕鴿網中之賽鴿，扣案之小刀與剪刀係置於機車內云云。然
    查：
（一）本件事發過程，迭經現場目擊證人高孟祥自警詢、偵查及
      原審證稱：當天其與其他賽鴿協會人員上山時，本無抓人
      之計畫，但在山下遇到蔡慧賓，才聯絡先上山的人員注意
      是否已有人上山取鴿；隨後其等攜帶除草刀、棍與望遠鏡
      在附近埋伏，等候前來取鴿之人，嗣見甲○○在捕鴿網下
      取鴿，當時距離約僅4、50公尺，但甲○○見其等出現便
      立刻逃逸，但遭其等追獲後聯繫在山下之員警前來處理，
      並自甲○○身上扣得小刀1支及小剪刀2支等情綦詳。
（二）檢察官雖就陳天龍、蔡慧賓為不起訴處分，惟證人高孟祥
      於警詢中證稱；「今天凌晨在該山區發有人架設二張鴿網
      ，於是會同警方埋伏，．．．發現黃志明與陳天龍欲上前
      將賽鴿解開捉取，我們就與警方當場查獲甲○○，而陳天
      龍則趁隙逃逸，另一組人在山腳下查獲蔡慧賓」；於原審
      證稱：「因為當時在山下路口顧路把風的蔡慧賓已經承認
      ，是被告他們請他在山下把風，被告他們要去山上拆網子
      」、「（扣案證物小刀壹支及小剪刀二支是從何處取出？
      ）是從被告身上取出。（當時你們有幾人在山上埋伏？）
      三、四個人，我們當時上山並沒有要捉人，但遇到在山下
      把風的蔡慧賓，我們就聯絡先上去的人說應該有人已經上
      去取鴿，後來就查獲被告。（當天有無看到另一名陳天龍
      ）有，我看到該名男子和被告走在一起，是山下把風那個
      人告訴我說跑掉的那個人叫陳天龍。」、「（被告和陳天
      龍是否都有取鴿的行為？）是」、「（當天陳天龍為何會
      跑掉？）陳天龍比較瘦，跑的比較快。」、（山下把風騎
      機車的蔡慧賓是否有承認他們是要來取鴿？）他說有兩個
      人上山去，他在山下顧，我問他鴿網是否他們架設的，他
      說他不確定，後來我們將被告捉下來後，他承認鴿網是他
      們架設的，並說他們要藥物控制他，要他在山下把風就會
      提供藥物給他。」等語。被告於偵查中，復稱：「今天（
      93年4月12日）凌晨4時多，我叫蔡慧賓騎機車載我去牛鬥
      。」、「捕鴿網是陳天龍的。他有告訴我捕鴿是他裝設。
      」（偵卷第44頁、第45頁），於本院供稱：「捕鴿網是陳
      天龍與阿順架設的。」、「為何我判罪，陳天龍、蔡慧賓
      不起訴」。內勤檢察官訊問蔡慧賓，為何半夜前往牛鬥，
      蔡慧賓無言以對。足見陳天龍與蔡慧賓有參與本件竊盜之
      犯行，郝中興檢察官對其等為不起訴處分，本院不受其拘
      束。
（三）證人高孟祥與被告甲○○及陳天龍、蔡慧賓間並不相識，
      素無怨懟，衡情要無設詞誣指被告等人犯罪之理。參以證
      人明確指證被告甲○○與陳天龍已著手自捕鴿網上取鴿之
      行為，復有查扣之小刀1支與剪刀2支扣案可佐，被告所辯
      要屬飾責避究之詞，不足採信。本件事證已臻明確，被告
      犯行堪以認定。
三、撤銷改判及論罪科刑之理由：
（一）原審對被告論罪科刑固非無見，惟原審就共犯陳天龍、蔡
      慧賓未併予論處，尚有未洽。被告上訴指摘原判決不當，
      雖無理由，然原判決既有可議，自應將原判決撤銷改判。
（二）核被告所為，係犯刑法第321條第2項、第1項第3款、第4
      款之結夥三人以上攜帶兇器竊盜未遂罪。被告與陳天龍、
      蔡慧賓間有犯意聯絡及行為分擔，為共同正犯。其於著手
      行竊後即遭查獲而未能遂其竊盜犯行，為未遂犯，依刑法
      第26條之規定，按既遂犯之刑減輕其刑。又被告前於92
      年間因犯贓物及偽造文書等案件，經法院各判處有期徒刑
      4月、3月，並定應執行有期徒刑6月確定，92年8月13日易
      科罰金執行完畢，有本院被告全國前案紀錄表一份在卷足
      參，其於於執行完畢後五年內再犯本件有期徒刑之罪，應
      依刑法第47條累犯之規定加重其刑，並依法先加後減之。
（三）爰審酌被告有多次前科，正值青壯之年，不思循正當途徑
      獲取財物，反利用他人架設之捕鴿網而行竊賽鴿，對被害
      人所受之財產法益損害程度及犯後否認犯罪等一切情狀，
      仍量處有期徒刑5月，並諭知易科罰金之折算標準。扣案
      小刀1支及剪刀2支，為被告所有之物，此據其當庭供明在
      卷，係供竊盜使用，應依刑法第38條第1項第2款之規定，
      併予宣告沒收。至其餘扣案之鴿網及裝鴿網各2件，實乏
      證據證明皆屬被告所有之物，而扣案手電筒、外套、襯衫
      及手套，雖經被告自承均屬其所有之物，然手電筒與手套
      係自機車置物箱內所查扣，已據證人高孟祥到庭證陳明確
      ，是難認扣案之手電筒、手套、外套及襯衫等物，皆為被
      告行竊所用之物甚明，爰均不併予諭知沒收，特此敘明。
四、適用之法律：
　　刑事訴訟法第369條第1項前段、第364條、第299條第1項前
    段、刑法第第28條、第321條第1項第3款、第4款、第2項、
    第26條、第47條、第41條第1項前段、第38條第1項第2款、
    罰金罰鍰提高標準條例第2條，判決如主文。
本案經檢察官柯麗鈴到庭執行職務。
中　　華　　民　　國　　94　　年　　11　　月　　18　　日
　　　　　　　　　刑事第十六庭  審判長法　官  曾德水
　　　　　　　　　　　　　　　　　　  法　官  杜惠錦
　　　　　　　　　　　　　　　　　　  法　官  廖紋妤
以上正本證明與原本無異。
不得上訴。
                                      書記官  王增華
中　　華　　民　　國　　94　　年　　11　　月　　18　　日
附錄：本案論罪科刑法條全文
刑法第321條
犯竊盜罪而有左列情形之一者，處六月以上、五年以下有期徒刑
：
一  於夜間侵入住宅或有人居住之建築物、船艦或隱匿其內而犯
    之者。
二  毀越門扇、牆垣或其他安全設備而犯之者。
三  攜帶兇器而犯之者。
四  結夥三人以上而犯之者。
五  乘火災、水災或其他災害之際而犯之者。
六  在車站或埠頭而犯之者。
前項之未遂犯罰之。
